Inventaris van het archief van het Ministerie van Koloniën te Londen, 1940-1946 (1948)
Nationaal Archief, Den Haag
- MINISTERIE VAN KOLONIEN TE LONDEN 1940-1946, 1
  - Militaire Aangelegenheden - Afdeling VIII, 1.20
    - Marine, 1.20.04
      - Memorandum van vice-admiraal C.E.L. Helfrich inzake zeeverkeer en handelsbescherming; met concept-brieven., 1944; 734; 1 omslag
      - Stukken betreffende diverse personele marine-aangelegenheden., 1940-1945; 735; 1 omslag
    - Amerika, 1.20.05
      - Commissies, 1.20.05.1
        - Stukken betreffende organisatie en taak van de in Amerika werkzame commissies voor de aankoop van legermaterieel (Royal Netherlands-Indies Ordnance Commission, Royal Netherlands Arsenal Commission, Netherlands Purchasing Commission)., 1940-1942, 1945; 736; 1 omslag
          De Netherlands Purchasing Commission werd op 27 januari 1941 opgericht als opvolger van de Royal Netherlands-Indies Ordnance Commission.
        - Stukken betreffende de werkzaamheden van de aankoopcommissies in Amerika., 1940-1945; 737; 1 pak
        - Stukken betreffende de aankoopcommissies in Amerika: dossiers., 1940-1944; 738; 1 omslag
          dossier lnt. T.H. Leegstra
          dossier kol. F.G.L. Weyerman
          dossier ir. Ornstein
          dossier E.J.G. te Roller
          dossier W.G.R. de Jager
          dossier A. van Oosten
          kwestie ontslag ir. J. van den Broek, voorzitter van de NPC
          Johnson wapens
          twee-, drie- en vier-mans tanks
          ontslag W. Schadee, vertegenwoordiger NPC te Rio de Janeiro.
        - Stukken betreffende financiële voorzieningen voor en bezoldiging van het personeel van de Netherlands Purchasing Commission., 1940-1944; 739; 1 omslag
        - Stukken betreffende de positie van de militair attaché te Washington, F.G.L. Weyerman, en de regeringsvertegenwoordiger bij de Combined Chiefs of Staff, A.Q.H. Dijxhoorn., 1940-1944; 740; 1 omslag
        - Briefwisseling met en berichtgeving van de militair attaché te Washington., 1941-1945; 741; 1 omslag
        - Stukken betreffende de financiële verantwoordingen van de Netherlands Purchasing Commission., 1941-1942; 742; 1 omslag
        - Stukken betreffende het aankoopbeleid in Amerika ten behoeve van Nederlands-Indië., 1940-1942; 743; 1 omslag
      - Aanschaffingen, 1.20.05.2
        - Correspondentie van diverse aard in verband met de bestelling van oorlogsmaterieel., 1940-1945; 744-746; 3 omslagen
          - Vliegtuigen, 744
          - Klein kaliber wapens en ammunitie, 745
          - Glenn Martin, Curtiss CW 21B-vliegtuigen, U.S.Ordnance Engineers Inc, Dornier-motoren G105-A, Smith & Wesson, Sterling Armament Company en Thompson wapens, 4' en 7' geschut, 746
    - Engeland, 1.20.06
      - Aanschaffingen KNIL, 1.20.06.1
        - Stukken betreffende militaire aanschaffingen in Engeland voor het KNIL., 1940-1943; 747-753; 7 omslagen
          - Vickers-Armstrongs Ltd en Marmon Harrington: tanks, tractors en pantservoertuigen, 747
          - Alvis Mechanisation Ltd: pantservoertuigen, 748
          - Vickers-Armstrongs Ltd: onderdelen M23, 749
          - Rediffusion Ltd: mobiele radio-telegraaf/telefoonstations, 750
          - Vickers-Armstrongs Ltd: mitrailleurs, 751
          - Loewy Engineering Company: staal- en walswerkfabriek, 752
          - Brenguns, 753
      - Aanschaffingen Militaire Luchtvaart, 1.20.06.2
        - Stukken betreffende militaire aanschaffingen in Engeland voor de Militaire Luchtvaart., 1940-1942; 754-755; 2 omslagen
          - Havilland Ltd: Gipsy Major motoren, 754
          - Rolls Royce Ltd: reserve-onderdelen motoren, 755
        - Stukken betreffende de uitvinding van A. Holle inzake vermeerdering van het draagvermogen van vleugels van vliegtuigen., 1941-1942; 756; 1 omslag
      - Aanschaffingen Marine, 1.20.06.3
        - Stukken betreffende de aanschaffing van accu's in Engeland voor de Onderzeedienst., 1940-1942; 757; 1 pak
      - Aanschaffingen Indische landsdiensten, 1.20.06.4
        - Stukken betreffende de aankoop van diverse apparatuur voor de Indische dienst., 1940-1942; 758-759; 1 pak, 1 omslag
          - Mining Engineering Company: machines voor de Ombilin Kolenmijnen, 758
          - Marples & Beasley: Indische onderscheidingen.1 omslag, 759
      - Aanschaffingen West-Indië, 1.20.06.5
        - Stukken betreffende de aanschaf van postzegels voor Suriname en Curaçao., 1942-1945; 760; 1 omslag
      - Bijzondere onderwerpen, 1.20.06.6
        - Stukken betreffende de Britse ervaringen met ballonversperringen tegen luchtaanvallen en het mogelijk gebruik ervan in Nederlands-Indië., 1940-1941; 761; 1 omslag
        - Verslagen van het bezoek van generaal majoor ir. H.W.J. Verniers van der Loeff aan het Britse Fighter and Bomber Command van de Royal Air Force., 1941; 762; 1 omslag
        - Stukken betreffende self-exploding .303 ammunitie bestemd voor gebruik in Nederlands-Indië., 1940-1941; 763; 1 omslag
        - Stukken betreffende de produktie van een anti-personeel vliegtuig-scherfbom in Nederlands-Indië; met verslagen van proefnemingen., 1941; 764; 1 omslag
        - Stukken betreffende de bemoeienis van de Netherlands Shipping and Trading Committee en de Netherlands Purchasing Commission met de verkoop en herbestemming van gestrande ladingen; met verslag., 1942-1944; 765; 1 omslag
        - Stukken betreffende de pogingen tot aankoop van luchtafweergeschut voor Nederlands-Indië., 1941; 766; 1 omslag
        - Stukken betreffende camouflagetechnieken tegen luchtwaarneming., 1941; 767; 1 omslag
    - Diverse aanschaffingen, 1.20.07
      - Frankrijk, 1.20.07.1
        - Stukken betreffende de leverantie van mortieren, projectielen en ander materieel door de Etablissements Edgar Brandt te Parijs bestemd voor het Departement van Oorlog in Nederlands-Indië., 1940; 768; 1 pak
        - Stukken betreffende diverse militaire leveranties door Franse bedrijven en de moeilijkheden bij de verzending ervan naar Nederlands-Indië., 1940; 769; 1 omslag
      - Diverse landen, 1.20.07.2
        - Stukken betreffende de aankoop van legermaterieel in diverse landen ten behoeve van het Nederlands-Indisch leger., 1940-1942; 770-773; 4 omslagen
          - Egypte, 1941 - 1942, 770
          - Italië, 1940, 771
          - Australië; met verslag van de Nederlands-Indische Militaire Commissie naar Australië, 1940, 772
          - Zwitserland, 1941, 1945, 773
        - Stukken betreffende het Nederlandse lidmaatschap van de Eastern Group Supply Council en de Ministry of Supply Mission in Brits-Indië., 1941-1946; 774-776; 2 omslagen, 1 pak
          De Eastern Group Supply Council, gevestigd in New Delhi, had tot doel de coördinatie en centralisatie van de behoeften en de (oorlogs)produktie van de deelnemende landen, nl. Brits-Indië, Zuid-Afrika, Australië, Nieuw-Zeeland, het Verenigd Koninkrijk en Nederlands-Indië te reguleren. Na de bezetting van Nederlands-Indië viel de economische basis van het lidmaatschap weg en werd Ch.J.I.M. Welter als vertegenwoordiger namens Nederland lid.
          - Rapport omtrent de Eastern Group Conference te New Delhi; met correspondentie, 1940 - 1941, 774
          - Correspondentie, memoranda en verslagen, 1941 - 1943, 1946, 775; 1 pak
          - Maandverslagen van de Ministry of Supply Mission, 1942 - 1945, 776
    - Werving personeel in Nederland, 1.20.08
      - Stukken betreffende regelingen voor de aanvoer van burgerlijk en militair personeel vanuit Nederland voor uitzending naar Australië en Nederlands-Indië., 1945-1946; 777-783, 1227-1228; 3 omslagen, 4 pakken
        - Algemeen, 1945-1946, 777; 1 pak
          Met tabs onderverdeeld in: Transport van militair personeel vanuit Engeland naar Australië; Commissie Personeelsbehoeften; aanwijzingen Kantoor Sectie XV Militair Gezag te Eindhoven; aanwijzingen kampcommandanten in Engeland; kamppersoneel Engeland; keuring en security-onderzoek personeel; uitzending naar Australië; propaganda en voorlichting; militaire administratie en intendance.
        - KNIL, 1945-1946, 778-780; 3 pakken
          (778) Oorlogsvrijwilligers en de vorming van gezagsbataljons
          beroepspersoneel KNIL
          teruggekeerde krijgsgevangenen
          bevorderingen en benoemingen
          vorming hoofdkwartier en staven in Australië
          (779) uitzending Australië
          (780) diversen.
          - Deel 1, 778
          - Deel 2, 779
          - Deel 3, 780
        - Vorming van Gezagsbataljons voor Nederlands-Indië, 1942-1945, 1227; 1 omslag
        - Registers der beschikkingen inzake benoeming, bevordering en detachering van KNIL-personeel, 1942-1946, 1228; 1 omslag
        - Militaire Luchtvaart, 1945-1946, 781
          Met tabs onderverdeeld in: Algemeen, uitzending naar Australië luchtvaartpersoneel, indeling van personeel.
        - Civiel en NICA-personeel, 1945, 782
          Met tabs onderverdeeld in: Aanneming civiel en NICA-personeel, uitzending naar Australië, uitzending van Rode Kruis-personeel, geestelijk personeel.
        - Vrouwenkorps, 1945, 783
          Met tabs onderverdeeld in: Algemeen, aanneming personeel Vrouwenkorps.
    - Militaire Zaken Verre Oosten, 1.20.09
      - Stukken betreffende de militaire salarisregelingen ten aanzien van het personeel van de Royal Netherlands Military Forces in Jackson, Amerika., 1942-1944; 784; 1 omslag
      - Stukken betreffende de personele bezetting van het in Australië gestationeerde 18e Squadron., 1943-1944; 785; 1 omslag
      - Stukken betreffende de besprekingen van luitenant-admiraal Fürstner omtrent de opleiding van militaire vliegers te Jackson, Amerika, bestemd voor Australië en de selectie van personeel voor deze opleiding; met naamlijsten., 1942-1944; 786; 1 omslag
      - Stukken betreffende de personele invulling van het bomber en fighter-squadron in Australië, met name met KLM- en KNILM-personeel., 1942-1945; 787; 1 omslag
      - Stukken betreffende de inzet en plaatsing van luchtvaartdeskundigen., 1943-1944; 788; 1 omslag
      - Nota van generaal-majoor L.H. van Oyen over de wenselijkheid de regeling inzake de Indische militaire vliegrisico-verzekering van gouvernementswege (Ind.Stb. 1930/431) te handhaven; met concept., 1943; 789; 2 stukken
      - Stukken betreffende de organisatie van de intelligence in Australië en het Allied Intelligence Bureau., 1942-1944; 790; 1 omslag
      - Stukken betreffende de bezoldigings- en toelageregelingen voor het Korps Insulinde en het Marine-personeel te Colombo, Ceylon., 1942-1945; 791; 1 omslag
      - Stukken betreffende bezoldigings- en toelageregelingen voor het militair personeel in het Verre Oosten en Amerika., 1943-1945; 792; 1 omslag
      - Stukken betreffende de Civil Affairs-organisatie ter voorbereiding van het burgerlijk bestuur over Nederlands-Indië., 1944-1945; 793; 1 omslag
      - Stukken betreffende brochures en publikaties met betrekking tot het KNIL en de bevrijding van Nederlands-Indië., 1944-1945; 794; 1 omslag
      - Stukken betreffende de aankoop van Lockheeds en North American B25's voor de Nederlandse luchtstrijdkrachten in het Verre Oosten., 1942-1944; 795; 1 omslag
      - Stukken betreffende de militaire rechtspraak in het Verre Oosten., 1942-1945; 796; 1 omslag
      - Stukken betreffende de Ministeriële Commissie Oorlogvoering te Londen., 1943-1945; 1229; 1 omslag
      - Stukken betreffende de Militaire Stafcommissie van het Koninkrijk, ressorterend onder de Ministeriële Commissie Oorlogvoering., 1943-1945; 797-799; 3 omslagen
        De commisie had ten doel te onderzoeken op welke wijze de in de verschillende gebiedsdelen en in het buitenland aanwezige personeel van de krijgsmacht op de meest doeltreffende wijze aan de war-effort kon deelnemen en de voorbereiding van een expeditionaire macht tot herbezetting van Nederlands-Indië.
        - Instelling, instructie en correspondentie, 1943-1945, 797
        - Notulen van vergaderingen, 1943, 798
        - Eerste en tweede rapport van de commissie, alsmede de behandeling ervan, 1943, 799
      - Stukken betreffende instelling, organisatie en taken van de Militaire Missie, de Militaire Coördinatie Commissie en de Nederlandse vertegenwoordiger bij de Combined Chiefs of Staff, allen te Washington., 1941-1945; 800; 1 omslag
      - Ingekomen mededelingen van de Nederlandse vertegenwoordiger bij de Combined Chiefs of Staff te Washington omtrent de politieke ontwikkelingen en de vorderingen in de Pacific-oorlog., 1943-1945; 801; 1 omslag
      - Dossier Algemeen Oorlogsbeleid, met name ten aanzien van de inspanningen in de oorlog tegen Japan., 1942-1945; 802; 1 omslag
      - Dossiers Berichtgeving Oorlogsactiviteiten, bevattende ingekomen gegevens omtrent de oorlogvoering tegen Japan, de organisatie van de strijd vanuit Australië en de situatie in Nederlands-Indië., 1942-1946; 803-805; 3 omslagen
        - 1942 jan.-sep., alsmede inzake militaire aankopen in Australië, 803
        - 1942 okt. - 1943 okt., 804
        - 1943 nov. - 1946, 805
      - Dossier Personeelskwesties en diversen, betreffende het militair personeel in Australië., 1944-1945; 806; 1 omslag
      - Stukken betreffende de wens van Amerika tot het oprichten van steunpunten voor de Marine in de Pacific, alsmede na de oorlog in Nederlands-Indië., 1943; 807; 1 omslag
      - Diverse bescheiden betreffende de verzending van kaarten, reglementen en voorschriften, alsmede het uitbrengen van de film Indië roept., 1942-1945; 808; 1 omslag
      - Stukken betreffende de staf- en liaison-officieren verbonden aan geallieerde staven in het Verre Oosten en Amerika., 1942-1943; 809; 1 omslag
    - Bureau Inlichtingen voor Nederlands-Indië, 1.20.10
      Dossiers van het Bureau Inlichtingen voor Nederlands-Indië, ingesteld op 14 juli 1943, onder leiding van kol.ir. P.A. de Blieck.
      - Stukken betreffende de Nederlandse Inlichtingendienst op Ceylon., 1943-1945; 810
        Organisatie van de dienst
        verkregen inlichtingen
        correspondentie
        smokkel van rubber uit Nederlands-Indië
        Chinees personeel.
      - Stukken betreffende ambtenarenkwesties in Australië en de uitzending van personeel daarheen., 1942-1944; 811; 1 omslag
        Met tabs onderverdeeld in: Algemeen, Indische ambtenaren 1e maal uitgezonden naar Australië, Indische ambtenaren in Nederland teruggezonden naar Australië.
      - Stukken betreffende de Nederlandse Inlichtingendienst in Australië., 1943-1945; 812; 1 pak
        Met tabs onderverdeeld in: Organisatie, personeel, verkregen inlichtingen, correspondentie.
      - Stukken betreffende de Nederlandse Inlichtingendienst in de Verenigde Staten van Amerika: inlichtingen en correspondentie., 1943-1945; 813; 1 omslag
      - Dossiers Diversen., 1942-1945; 814-815; 2 omslagen
        - Correspondentie, knipsels, brochures, 814
        - Circulaires, 815
      - Dossiers Personeel., 1943-1945; 816-817; 2 omslagen
        - Personeel voor de Indische dienst: regelingen, individuele gevallen, 1944-1945, 816
        - Personen die hun sollicitatie ingetrokken hebben; met inhoudsopgave, 1943-1945, 817
      - Dossier Transportmiddelen bevattende onderzeeërs voor het transport van personeel., 1943-1944; 818; 1 omslag
      - Dossier Inlichtingen betreffende Nederlands-Indië, met name over Sumatra., 1943-1944; 819; 1 omslag
      - Verzamelde memoranda, verslagen en rapporten betreffende het inlichtingenwerk ten behoeve van het Ministerie van Koloniën., 1942-1943; 820; 1 omslag
      - Dossier Chungking bevattende ingekomen berichtgeving en correspondentie., 1943-1945; 821; 1 omslag
      - Dossiers Civil Affairs., 1943-1945; 822-829; 7 omslagen, 1 pak
        - Algemeen, 1943-1945, 822
        - Burgerpersoneel letters A-K, met inhoudsopgave, 1944-1945, 823
        - Burgerpersoneel letters L-Z, met inhoudsopgave, 1944-1945, 824
        - Militair personeel, met lijsten van in Australië gestationeerd personeel, 1944-1945, 825
        - Marine personeel, 1943-1945, 826
        - Personeel Olie-Rehabilitatie bataljons, 1943-1944, 827
        - Opleiding van de Olie-Rehabilitatie bataljons en verslagen van de werkzaamheden van de majoors Stheeman en De Blank, 1944, 828; 1 pak
        - Personeel Rubber-Rehabilitatie bataljons, 1944-1945, 829
      - Stukken betreffende de aanmaak van postzegels voor Nederlands-Indië., 1943-1945; 830; 1 omslag
      - Gestencilde informatierapporten van het Bureau Inlichtingen bestemd voor kolonel P. de Blieck (hoofd Bureau Inlichtingen voor Nederlands-, 1943-1945; 1213-1221; 9 dozen
        - Ingekomen: 1943 september - november, 1213
        - Ingekomen: 1943 december - 1944 januari, 1214
        - Ingekomen: 1944 januari - februari, 1215
        - Ingekomen: 1944 maart - april, 1216
        - Ingekomen: 1944 mei - juni, 1217
        - Ingekomen: 1944 juli - september, 1218
        - Ingekomen: 1944 november - december, 1945 januari, 1219
        - Ingekomen: 1945 januari - februari, 1220
        - Ingekomen: 1945 maart - april, 1221
      - Ingekomen luisterbulletins van de Regeringspersdienst., 1940 mei 30 - 1940 november 15; 1222
    - Politieke Inlichtingen Dienst en werving personeel voor de Indische dienst, 1.20.11
      Dossiers van Afdeling VIII-A: Politieke Inlichtingen Dienst en werving personeel voor de Indische Dienst, ingesteld op 21 december 1943, onder leiding van kol.ir. P.A. de Blieck.
      - Stukken betreffende de opzet van de intelligence-organisatie., 1942-1945; 831; 1 omslag
      - Stukken betreffende de speciale werving van personeel in Nederland ten behoeve van de bevrijding van Nederlands-Indië door de Commissie De Blieck., 1944-1945; 832-834; 2 omslagen, 1 pak
        De commissie werd op 16 oktober 1944 in Londen ingesteld door de Ministeriële Commissie Oorlogvoering.
        - Instelling van de commissie en werving in Nederland, 1 pak, 832
        - Lijsten van sollicitanten, 833
        - Beoordelingslijsten, 834
      - Stukken betreffende de werving van Indonesiërs in het Midden-Oosten en Brits-Indië., 1943-1945; 835; 1 omslag
      - Bundels Diversen Nederlands-Indië., 1944-1945; 836-837; 1 omslag, 1 pak
        - Correspondentie en ingekomen rapporten, 836
        - Gedrukte en gestencilde rapporten, 837; 1 pak
          Military reports from the United Nations
          Industrial development of the Netherlands-Indies
          Voorlopige havenorganisatie
          Dutch East-Indies Electricity Supply
          Engelse inlichtingenrapporten inzake Sumatra, Java en Madoera, rapport over de Rantau Pandjang kolenmijnen op Borneo.
      - Doorslagen van uitgaande telegrammen van de Afdeling VIII-A, na februari 1945 de Afdeling VIII, Bureau 1., 1944 mrt. - 1945 okt.; 838; 1 omslag
    - Diversen, 1.20.12
      Dossiers afkomstig van gen.maj. ir. H.J.W. Verniers van der Loeff, kol.ir. P.A. de Blieck, lnt.kol. P.G.H. van der Harst en mr. N.S. Blom.
      - Stukken betreffende de oprichting en samenstelling van groepen Special Operations voor Australië en Colombo., 1942-1945; 839-842; 4 omslagen
        - Bundel Miscellaneous: Inter-Allied Services Department en Special Operations in Australië, 1942 - 1945, 839
        - Opleiding in Engeland ten behoeve van de Special Operations, 1942 - 1943, 840
        - Indonesische pelgrims in Djeddah en eventuele werving voor de Special Operations, 1942 - 1943, 841
        - Oprichting van een Nederlandse organisatie Special Operations in Colombo en de benodigde materialen, 1942 - 1943, 842
      - Diverse dossiers., 1942-1946; 843-851; 9 omslagen
        - Alarmsysteem in verband met de Japanse dreiging in de Pacific, 1942, 843
        - Briefwisseling met de Commissie voor Economische en Financiële Zaken van Nederlands-Indië, Suriname en Curaçao (NINDICOM) in Amerika, 1942 - 1943, 844
        - Commissie na-oorlogse vraagstukken, 1943, 845
        - Dossier OJWC (Oorlog Japan - War Council), 1942, 846
        - Nederlandse positie in geval van het escaleren van de geschillen tussen Rusland en Japan, 1941, 847
        - Lijsten van militair personeel in Londen aangekomen en vertrokken, 1945, 848
        - Contact Commissie: organisatie en uitzending van troepen voor Nederlands-Indië, 1945, 849
        - Telegramknipsels van de Netherlands-Indies Government Information Service betreffende het voorspel van uitroeping van de Republik Indonesia, 1945, 850
        - Bundel Oorlogsmisdaden: verslagen omtrent de behandeling van krijgsgevangenen door Japan, 1945 - 1946, 851
      - Weekly Intelligence Summary, uitgebracht door de Royal Netherlands Naval Headquarters te Colombo; nrs. 81, 93-130. Gestencild., 1944-1945; 852-853; 2 pakken
        - Nrs. 81 en 93-110, 1944 juli - 1945 feb., 852
        - Nrs. 111-130, 1945 feb. - juli, 853
      - Genummerde dossiers, naar onderwerp alfabetisch geordend., (1940) 1945 - 1946; 854-861; 8 omslagen
        De stukken zijn afkomstig de Militaire Afdeling van het Londen Bureau (lnt.kol. P.G.H. van der Harst) van het Ministerie van Overzeese Gebiedsdelen (LBOG), 1945-1946; in sommige gevallen zijn voorstukken bijgevoegd.
        - Nr. 1: Air Ministry, Nr. 2: Air Transport, 854
          Bevat ook:
          Nr. 3: Algemene onderhandelingen: Canadezen, Oerlemans, Jeeps
          Nr. 4: Algemene Oorlogvoering, Departement van
          Nr. 5: Algemene Secretarie Overzeese Gebiedsdelen
          Nr. 6: Ambassade, Nederlandse - te Londen
          Nr. 7: Anglo Dutch Section, zie Ceylon
          Nr. 8: Ascher Ltd., Rudolf
          Nr. 9: Auditeur-Militair
          Nr. 10: Bekendmakingen
        - Nr. 11: Bakker, J., Technische Afdeling, Nr. 12: Boyce, A.H., 855
          Nr. 13: Bagage
          Nr. 14: Baars, lt.kol.
          Nr. 15: Batavia House te Londen
          Nr. 16: Bombcarriers
          Nr. 17: De Bree, sld P.G.
          Nr. 18: British Standard Institution
          Nr. 19: Bataafse Petroleum Maatschappij
          Nr. 20: River, mrs. F.E
        - Nr. 21: Blieck, kol. P.A. de, Nr. 23: BSA-fietsen, 856
          Nr. 24: Bevelhebber Strijdkrachten in het Oosten, Ceylon
          Nr. 26: Bevelhebber Nederlandse Strijdkrachten
          Nr. 27: Binnenlandse Zaken, Departement van
          Nr. 28: Buitenlandse Zaken, Departement van
          Nr. 29: Canadezen, aankoop 15 cwt trucks
          Nr. 29A: Cement Marketing Company
          Nr. 29B: CIKL, gezagsbataljons
          Nr. 29C: Comptabiliteit
          Nr. 29D: Consulaat-Generaal der Nederlanden te Londen
          Nr. 29E: Cornelders Shipping Company
          Nr. 29F: Cramer, H.A.
          Nr. 29G: Curaçao Government
          Nr. 30: Detachement Londen
        - Nr. 31: Demobilisatie, Nr. 34: Dunlop Rubber, 857
          Nr. 35: Dutch Naval Headquarters
          Nr. 36: Escomb, McGrath & Co
          Nr. 37: Financiën, Departement van
          Nr. 38: Faber Homme
          Nr. 39: Gezagsbataljons
          Nr. 40: Geneeskundige Dienst
        - Nr. 42: Harst van der, lnt.kol., privé, Nr. 44: Holland & Scott Ltd., 858
          Nr. 47: Handel en Nijverheid, Departement van
          Nr. 48: Hercules Cycle Motor Company
          Nr. 51: Indische Pensioenfondsen
          Nr. 52: Indonesisch varend personeel
          Nr. 54: Indische Zaken, Commissariaat voor
          Nr. 56: Joedoprasetio
          Nr. 57: Japans geld
          Nr. 58: Keuringen, security, etc.
          Nr. 59: KNIL Melbourne
        - Nr. 61C: Legercommandant Batavia, Nr. 62: Militaire Zaken Overzeese Gebiedsdelen, 859
          Nr. 63: Militair Attaché te Londen
          Nr. 67: Missie opzending personeel voor Nederlands-Indië
          Nr. 68: Marine, Koninklijke Nederlandse
          Nr. 69: Marine, Departement van
        - Nr. 71: NICA, Nr. 72: Netherlands Purchasing Commission, 860
          Nr. 73: Netherlands Movement Control
          Nr. 74: Nederlands-Indisch Regiment Batavia
          Nr. 76: Nederlands-Indische Regering Brisbane
          Nr. 79: Opsporingsdienst Oorlogsslachtoffers Batavia